【裁判字號】    99,上訴,1150
【裁判日期】    990705
【裁判案由】    偽造有價證券
【裁判全文】
臺灣高等法院臺中分院刑事判決        99年度上訴字第1150號
上  訴  人  臺灣臺中地方法院檢察署檢察官
被      告  甲○○
上列上訴人因被告偽造有價證券案件，不服臺灣臺中地方法院99
年度訴字第600號中華民國99年4月29日第一審判決（起訴案號：
臺灣臺中地方法院檢察署98年度偵字第29664號），提起上訴，
本院判決如下：
    主  文
上訴駁回。
    理  由
一、按「依刑事訴訟法第350條、第361條、第362條、第367條規
    定，不服地方法院之第一審判決而上訴者，須提出上訴書狀
    ，並應敘述具體理由，為上訴必備之程式；其所提出之書狀
    未敘述上訴理由，或僅曾以言詞陳述上訴理由者，均應於上
    訴期間屆滿後20日內補提理由書於第一審法院。第一審法院
    經形式審查，認逾期未補提上訴理由者，應定期間先命補正
    ；逾期未補正者，為上訴不合法律上之程式，應以裁定駁回
    。倘已提出上訴理由，但所提非屬具體理由者，則由第二審
    法院以上訴不合法律上之程式，判決駁回。而所謂具體理由
    ，必係依據卷內既有訴訟資料或提出新事證，指摘或表明第
    一審判決有何採證認事、用法或量刑等足以影響判決本旨之
    不當或違法，而構成應予撤銷之具體事由，始克當之（例如
    ：依憑證據法則具體指出所採證據何以不具證據能力，或依
    憑卷證資料，明確指出所為證據證明力之判斷如何違背經驗
    、論理法則）；倘僅泛言原判決認定事實錯誤、違背法令、
    量刑失之過重或輕縱，而未依上揭意旨指出具體事由，或形
    式上雖已指出具體事由，然該事由縱使屬實，亦不足以認為
    原判決有何不當或違法者（例如：對不具有調查必要性之證
    據，法院未依聲請調查亦未說明理由，或援用證據不當，但
    除去該證據仍應為同一事實之認定），皆難謂係具體理由，
    俾與第二審上訴制度旨在請求第二審法院撤銷、變更第一審
    不當或違法之判決，以實現個案救濟之立法目的相契合，並
    節制濫行上訴。」最高法院97年台上字第892號判決意旨可
    資參照。
二、本案原審判決認被告甲○○犯意圖供行使之用，而偽造有價
    證券罪，處有期徒刑1年8月，緩刑3年，告訴人雄晟公司不
    服，請求檢察官提起上訴。檢察官依告訴人之請求而提起上
    訴，形式上雖提出書狀敘述上訴理由，略以：「本件被告甲
    ○○雖已坦承犯行，惟告訴人雄晟公司之告訴代理人鍾玉勤
    及職員洪世雄於偵查中表示：本案尚在商談和解，『如果有
    和解』，伊等要給被告1次機會等語，而被告於臺灣臺中地
    方法院98年度中簡字第2229號確認本票債權不存在之訴中，
    亦曾於98年10月16日出庭證述係伊偽簽申石光之署名等語，
    仍遲至本案辯論終結（即99年4月15日）前，全未提出和解
    之計劃或方案，則原審未及聽取告訴人雄晟公司之意見而予
    被告緩刑之恩典，量刑容有未洽，請將原判決撤銷，更為適
    當之判決。另檢附告訴人雄晟公司刑事聲明請求上訴狀1份
    ，並引為本件上訴理由。」等語，指摘原判決給予被告緩刑
    為不當。惟查，檢察官於起訴書中，除請求法院對被告從輕
    量刑外，併以「被告經此偵審程序及刑之宣告後，應知警惕
    ，信無再犯之虞，就其所宣告之刑以暫不執行為適當，爰請
    併予宣告緩刑，以啟自新。」即請求法院對被告併為緩刑之
    諭知，且並無須以被告與告訴人達成和解為前提。而原審於
    審理期日，經審判長詢問檢察官就被告科刑範圍之意見時，
    檢察官亦答稱：「援引起訴書之量刑意見」等語（參原審卷
    第21頁背面）。則本件原審依刑事訴訟當事人之檢察官之請
    求，在前提事實均未變更之情形下，而併諭知被告緩刑3年
    ，並無不當。詎檢察官竟以原審諭知被告緩刑為不當而提起
    上訴，此顯非得上訴第二審法院之具體理由。且按「宣告緩
    刑與否，乃原事實審法院依職權得自由裁量之事項，並不完
    全以刑事被告已否與被害人家屬成立和解賠償損失為其法定
    要件，原審縱未依上訴人之聲請傳訊證人林○富、陳○修（
    已敘明因有和解書附卷故不另傳查之理由）查明有無與被害
    人成立和解，亦難認原審就宣告緩刑乙項有足影響決定之重
    要事證漏未調查之違法。」最高法院77年度台上字第5672號
    判決意旨可資參照。而本件原審亦已說明諭知被告緩刑之理
    由為「被告前未曾受有期徒刑以上刑之宣告，有其臺灣高等
    法院被告前案紀錄表在卷足憑，因一時情急、短於思慮，致
    觸犯本案犯行，惟其於犯後已坦承犯行，經此罪刑宣告後，
    當知所警惕，而無再犯之虞，本院認其所受刑之宣告以暫不
    執行為適當，爰併予宣告緩刑3年，以啟自新。」亦未謂被
    告已與告訴人達成和解始給予緩刑，從而檢察官以被告尚未
    與告訴人達成和解，即謂原審給予被告緩刑為不當，自無理
    由（被告嗣後已與告訴人達成和解，參告訴人所呈刑事陳述
    意見狀）。綜上所述，本案檢察官所提非屬得上訴第二審之
    具體理由，依上揭說明，檢察官之第二審上訴不合法律上程
    式，應予駁回。爰依刑事訴訟第367條前段、第372條，不經
    言詞辯論，判決如主文。
中    華    民    國    99    年    7     月    5     日
            刑事第八庭  審判長法  官  羅  得  村
                              法  官  簡  源  希
                              法  官  郭  瑞  祥
以上正本證明與原本無異。
如不服本判決應於收受送達後十日內向本院提出上訴書狀，其未
敘述上訴之理由者，並得於提起上訴後十日內向本院補提理由書
（均須按他造當事人之人數附繕本）「切勿逕送上級法院」。
                              書記官  李  妍  嬅
中    華    民    國    99    年    7     月    5     日

司法院資訊處製作；財團法人民間司法改革基金會備份。
